【裁判字號】    97,消債清,23
【裁判日期】    970924
【裁判案由】    清算事件
【裁判全文】
臺灣臺北地方法院民事裁定            97年度消債清字第23號
聲  請  人
即債務人    甲○○
代  理  人  陳添信律師
相  對  人
即債權人    中國信託商業銀行股份有限公司
相  對  人
即債權人    香港商香港上海豐銀行股份有限公司（原中華商
            業銀行股份有限公司）
                        樓
相  對  人
即債權人    日盛國際商業銀行股份有限公司
相  對  人
即債權人    台北富邦商業銀行股份有限公司
                        、5、.
相  對  人
即債權人    台新國際商業銀行股份有限公司
                        2樓、.
相  對  人
即債權人    臺灣新光商業銀行股份有限公司
                        7、2.
相  對  人
即債權人    玉山商業銀行股份有限公司
                        7號
相  對  人
即債權人    美商花旗銀行股份有限公司（原華僑商業銀行股份
            有限公司）
                        之1
相  對  人
即債權人    國泰世華商業銀行股份有限公司
相  對  人
即債權人    華泰商業銀行股份有限公司
相  對  人
即債權人    萬泰商業銀行股份有限公司
                        樓
相  對  人
即債權人    遠東國際商業銀行股份有限公司
相  對  人
即債權人    聯邦商業銀行股份有限公司
                        3樓
上列當事人因消費者債務清理事件聲請清算，本院裁定如下：
    主  文
債務人甲○○自中華民國97年9月24日10時起開始清算程序，並
同時終止清算程序。
    理  由
一、按法院開始清算程序之裁定，應載明其年、月、日、時，並
    即時發生效力；債務人之財產不敷清償清算程序之費用時，
    法院應裁定開始清算程序，並同時終止清算程序，消費者債
    務清理條例第83條第1項、第85條第1項分別定有明文。
二、本件債務人主張：其有不能清償債務情事，前於民國（下同
    ）95年5月間以書面向最大債權金融機構請求共同協商債務
    清償方案且協商成立，惟於96年2月間因原任職餐廳人力無
    缺而離職，囿於學歷等因素僅能至便利商店擔任部分工時人
    員，每月薪資至多新臺幣（下同）1萬元，平均約8千元，收
    入微薄，另須獨力扶養幼女，有不可歸責於己之事由致履行
    原協商方案顯有重大困難；又債務人未經法院裁定開始更生
    程序或許可和解或宣告破產，爰向本院聲請清算等語。
三、經查：債務人所主張之上開事實，業據提出95年中華民國銀
    行公會會員辦理消費金融事件無擔保債務協商機制成立協商
    之協議書、無擔保債務還款計畫、94年至96年度之綜合所得
    稅各類所得資料清單、財產歸屬資料清單、戶籍謄本、薪資
    帳戶存摺影本、財團法人金融聯合徵信中心債務清理條例前
    置協商專用債權人清冊（報表編號：PLR2）等為證，此外，
    本件債務人又查無消費者債務清理條例第6條第3項、第8條
    或第82條第2項所定駁回清算聲請之事由存在，則債務人聲
    請清算，應屬有據。再查，依據債務人所提財產及收入狀況
    說明書所載，其名下並無財產，唯一收入來源僅有擔任便利
    商店部分工時人員之薪資，平均每月約8,000元，已不足支
    應其與受扶養親屬每月之基本生活費用，堪認債務人之財產
    應不敷清償清算程序之費用，爰依前揭規定裁定開始本件清
    算程序，並同時終止清算程序。
中    華    民    國    97    年    9    月    24     日
                  民事第八庭    法      官  鄭麗燕
上為正本係照原本作成
開始清算程序之裁定不得抗告，如不服同時終止清算程序之裁定
，應於裁定送達後10日內，以書狀向本院提出抗告，並繳納抗告
費新臺幣1千元。
中    華    民    國    97    年    9    月    24     日
                                書  記  官  林桂玉


司法院資訊處製作；財團法人民間司法改革基金會備份。
